臺灣臺南地方法院交通事件裁定　　　　　　　　　　九十一年度交聲字第二二號
　　移送機關　交通部公路總局嘉義區監理所台南監理站
　　受處分人
　　即異議人　甲○○
右列受處分人因違反道路交通管理處罰條例案件，對於交通部公路總局嘉義區監理所
台南監理站民國九十一年六月十一日所為之裁決處分（處分案號：南監五字第裁七四
—Ｍ00000000號），聲明異議，本院裁定如左：
    主  文
異議駁回。
    理  由
一、聲明異議意旨略以：如附件聲明異議狀所載。
二、按汽車駕駛人，行經有燈光號誌管制之交岔路口闖紅燈者，處新臺幣一千八百元
    以上五千四百元以下罰鍰；並記違規點數三點，道路交通管理處罰條例第五十三
    條、第六十三條第一項第三款分別定有明文。
三、經查：
    （一）本件受處分人即異議人甲○○係於民國九十一年四月二十二日十六時二十
          三分許，駕駛車號Ｄ３─２３３５號自小客車沿台南縣歸仁鄉○○○路行
          駛，在行經中正北路與忠孝北路之設有燈光號誌管制之交岔路口時，因違
          規闖紅燈右轉進入忠孝北路，經值勤員警當場攔停並當場掣單舉發等情，
          有台南縣警察局南縣警交字第Ｍ00000000號舉發違反道路交通管
          理事件通知單及台南縣警察局九十一年五月二十日南縣警交字第０九一０
          ０三七六二七號函各一紙在卷可稽，並經證人即本件舉發之員警林坤賢於
          本院調查時到庭陳證：「（問：本件是否你告發的，情形如何？）是我告
          發的，當時異議人是沿中正北路行駛至該交岔路口時，左岔路應該是中正
          北路一段，右岔路才是忠孝北路異議人方才所述有誤。當時我在忠孝北路
          路口執行交通勤務，異議人的行向是紅燈並無紅燈可以右轉的指示，異議
          人直接闖紅燈右轉進入忠孝北路，才被我們逕行告發，當時異議人的車道
          行向上就有燈號指示，異議人確實是闖紅燈右轉，我看的很清楚，因為當
          時我們在執行違規闖紅燈勤務，我們都是等到路口淨空後確定異議人有違
          規我們才會舉發」等語明確（見本院九十一年七月四日訊問筆錄），核與
          證人即同為舉發員警連秉煌到庭結證：「是我告發的，當時異議人的行向
          確有燈號管制，我在忠孝北路口執行違規勤務，當時我確實看見異議人是
          違規闖紅燈右轉，進入忠孝北路才被我們當場攔停告發，且異議人是遇紅
          燈未停直接闖越停止線違規右轉才被我們告發的，該路口均有行車管制燈
          號，否則交通就大亂，我們再補照該路口之燈號相片庭呈」等語（見本院
          同日訊問筆錄）之情節相符，而異議人亦坦承有於右開時、地駕駛該輛自
          小客車車行經該處設有燈光號誌管制之交岔路口，並為警當場攔停掣單舉
          發之事實，參諸執勤警員係依法執行公務，與異議人並不相識，素無怨隙
          ，苟非實情，自無須恣意誣攀之理。而且警員執行公務本身受行政懲處責
          任之監督，到庭具結作證更以刑罰擔保其真實性，警員應無甘冒行政懲處
          及刑法偽證罪責任而刻意誣陷之必要。因此，可信賴警員林坤賢、連秉煌
          前開陳證為真實。
    （二）異議人雖辯稱該處中正北路右轉路口未有路誌，且號誌不清云云。惟按法
          院受理交通異議案件，乃是對於交通舉發行政處分審查其是否違法，本質
          上屬於行政爭訟過程，與普通法院審理刑事案件之原則不同。其舉證責任
          之原理，非如刑事案件中，應超越任何合理懷疑始可為有罪判決者之嚴格
          程度。其舉證責任之原理，應與民事訴訟相類似，除有特別規定外，基本
          上準用民事訴訟法，由國家機關與人民二造，各自履行其主觀之舉證責任
          ，在過程中各自提出證據；若窮盡各種證據方法，待證結果仍有不明時，
          則由客觀之舉證責任危險分配原則，決定國家機關與人民二造何人應受敗
          訴危險。此參酌行政訴訟法第一百三十六條規定準用民事訴訟法第二百七
          十七條自明。查原裁決機關交通部公路總局嘉義區監理所台南監理站，裁
          決異議人甲○○闖紅燈，乃引據舉發單為證。而舉發本件違規事件之台南
          縣警察局交通隊員警林坤賢、連秉煌，就本件如何查獲並舉發之經過，亦
          於本院調查時到庭陳證無訛，已如前述，並就異議人所駕之自小客車係在
          行經前開設有燈光號誌管制之路口時，見紅燈未停而直接駛過停止線，違
          規【闖紅燈】逕行右轉進入忠孝北路，並經其當場攔截等本件違規情節均
          供述明確，而查警員林坤賢、連秉煌本身直接見聞異議人所駕之自小客車
          有闖紅燈之事實經過，對事實最為明瞭，又經以行政及刑事責任擔保其真
          實性，且舉發當時所記載違規人所駕車之違規情節又與事實相符等等各項
          因素，綜合認定其陳述為可採信，況中正北路右轉忠孝北路之岔路口前確
          實設有行車管制號誌乙節，不僅業據前開證人陳明在卷可按，且有該岔路
          口處之行車管制燈號現場相片四幀在卷可憑。而異議人就其指稱舉發員警
          舉發有誤乙節，既未提出確實證據以供調查，且未提供任何相關證據足資
          證明值勤員警確有捏造事實違法取締之情事，從而異議人前開所辯，要係
          卸責之詞，自無可採。
    （三）本件異議人有於右述時、地，駕駛前開自小客車行經有燈光號誌管制之交
          岔路口闖紅燈之事實，既可認定，則移送機關即交通部公路總局嘉義區監
          理所台南監理站據此引用前開道路交通管理處罰條例第五十三條、第六十
          三條第一項第三款規定，而裁處異議人罰鍰新臺幣二千七百元並記違規點
          數三點，於法並無不當，異議人異議為無理由，應予駁回。
四、據上論斷，應依道路交通案件處理辦法第十九條，裁定如主文。
中      華      民      國      九十一      年     十     月    三十    日
                                  臺灣臺南地方法院交通法庭
                                      法  官  張  瑛  宗
右正本證明與原本無異
如不服本裁定應於送達後五日內向本院提出抗告狀
                                      書記官  陳  志  德
中      華      民      國      九十一      年    十一    月     四     日
